臺灣高雄地方法院刑事判決　　　　　　　95年度易字第1987號
公　訴　人　臺灣高雄地方法院檢察署檢察官
被　　　告　甲○○
上列被告因贓物案件，經檢察官提起公訴（95年度偵字第24462
號），本院判決如下：
    主  文
甲○○收受贓物，處拘役參拾日，減為拘役拾伍日，如易科罰金
，以新臺幣壹仟元折算壹日。
    事  實
一、甲○○對於戊○○持有繡有「沛蓁」字樣，約值新台幣（下
    同）500 元之女用黃褐色小皮包1 個，係來路不明之贓物，
    有所認識（下稱女用皮包，查係戊○○【通緝中】、丁○○
    【通緝中】共同於95年9 月8 日上午9 時30分許，在高雄市
    左營區○○路與裕誠路口之「金礦咖啡店」前，由戊○○把
    風、丁○○徒手竊取乙○○所有車號ZNK-837 號之輕型機車
    置物箱內之財物），竟仍於95年9 月8 日或9 日（起訴書誤
    載為9 月10日）在甲○○、戊○○及丁○○共同承租之高雄
    市○○區○○路247 號3 樓住處，向戊○○索取該零錢包而
    收受之，供己使用。嗣於95年9 月12日晚上8 時許，警方持
    臺灣高雄地方法院核發之搜索票至甲○○之上開住處搜索，
    並扣得上開女用皮包1 個，始悉上情。
二、案經高雄市政府警察局左營分局報請臺灣高雄地方法院檢察
    署檢察官偵查起訴。
    理  由
壹、程序部分：
一、按法院認為應科拘役、罰金或應諭知免刑或無罪之案件，被
    告經合法傳喚無正當理由不到庭者，得不待其陳述逕行判決
    ，刑事訴訟法第306 條定有明文。本件被告甲○○經合法傳
    喚無正當理由不到庭，有本院送達證書在卷可稽，本院因認
    被告應受拘役之諭知，揆諸前開規定，得不待其陳述逕行判
    決。
二、按被告以外之人於審判中所在不明而無法傳喚者，其於司法
    警察調查中所為之陳述，經證明具有可信之特別情況，且為
    證明犯罪事實之存否所必要者，得為證據，刑事訴訟法第
　　159 條之3 第3 款定有明文。本件證人即同案被告戊○○、
　  丁○○，經傳喚及拘提均未到庭，由本院通緝在案，業已所
    在不明而無法傳喚；又被告甲○○供稱，上開女用皮包係於
    上開時、地向戊○○索取，又證人戊○○、丁○○係因涉及
    多起竊盜案件於警局說明行竊過程時，就贓物去向提及被告
    甲○○有收受上開女用皮包之情事，且丁○○與被告甲○○
    係男女朋友關係，為警查獲時，被告供稱與丁○○、戊○○
    同住上址，與戊○○、丁○○亦無嫌怨，是證人戊○○、丁○○顯無虛偽陳述及故意誣陷被告之理，從證人戊○○、丁○○警詢陳述時之客觀環境、客觀條件等情況加以觀察，應
    具有可信之特別情況。再證人戊○○、丁○○於警詢所言，
    為本件被告甲○○收受上開女用皮包之經過情形，為證明犯
    罪事實之存否所必要者，核有證據能力。
三、按被告以外之人於審判外之言詞或書面陳述，除法律有規定
    者外，不得作為證據，刑事訴訟法第159 條固定有明文；惟
    被告以外之人於審判外之陳述，雖不符同法第159 條之1 至
    之4 規定，而經當事人於審判程序同意作為證據，法院審酌
    該言詞陳述或書面陳述作成時之情況，認為適當者，亦得為
    證據。又當事人、代理人或辯護人於法院調查證據時，知有
    第159 條第1 項不得為證據之情形，而未於言詞辯論終結前
    聲明異議者，視為有前項之同意，此亦據同法第159 條之5
    規定甚明。查被害人乙○○及目擊被害人皮包遭竊之證人林
    建享於警詢中之陳述，為被告以外之人於審判外之言詞，高
    雄市政府警察局左營分局搜索扣押筆錄、扣押物品清單、被
    害人乙○○出具之贓物認領保管單及照片之書面陳述，均屬
    於傳聞證據，惟檢察官於本院準備程序及審判程序、被告於
    本院準備程序，均同意上開證據有證據能力並同意引為證據
    ，本院審酌上開言詞及書面陳述作成時之證據取得過程並無
    瑕疵，且與待證事實具有關連性等情況，認為適當，依刑事
    訴訟法第159 條之5第1項之規定，應認為有證據能力。
貳、實體部分：
一、訊據被告甲○○固坦承有於上開時、地，向戊○○索取上開
    女用皮包之事實，惟辯稱戊○○說是他在外面撿到的，伊覺
　　得很好用，請戊○○送給伊裝零錢，伊不知皮包是戊○○、
　　丁○○竊取云云。經查：
(一)上開女用皮包1 個係乙○○所有，於95年9 月8 日上午9 時
    30 分 許，在高雄市○○區○○路與裕誠路口之「金礦咖啡
    店」前，將其手提包置放其車號ZNK-837 號之輕型機車置物
    箱內，手提包內有上開女用皮包1 個、PANTEHC 之行動電話
    1 支、LV女用皮夾1 個、現金5000元及證件等物品，為戊○○、丁○○共同竊取，係屬贓物之事實，業經戊○○、丁○○於警詢及偵查中自白在案，核與被害人乙○○、在場目擊
    證人林建享於警詢之證述情節相符，復有扣押物品清單、照
    片2 張及被害人乙○○於警局出具之贓物認領保管收據一紙
    在卷足稽。
(二)本件為警持本院核發之搜索票前往甲○○之上開住處搜索查
    獲被告甲○○及戊○○、丁○○三人在場，除於現場客廳查
    扣被告甲○○持有上開被害人乙○○失竊之女用皮包1 個，
    另扣有大量贓物，包括被害人乙○○同時遭竊之PANTEHC 之
    行動電話1 支及起訴書附表一、二所示被害人李旻蒨、彭琇
    慧、陳慧雪、吳佳卿、許延韻失竊之電子字典、隨身碟、MP
    3 隨身碟、NOKI A、BENQ、SHARP 之行動電話各1 支，有卷
    附扣扣押物品清單、照片及上開被害人於警局出具之贓物認
    領保管收據在卷可稽。又被告自承自悉上開女用皮包係戊○○說在外面撿到等語，是被告應對其向戊○○索取之上開女
    用皮包，係屬來源不明之贓物，應有所認識。本件事證明確
    ，被告犯行應堪認定。
二、核被告甲○○所為，係犯刑法第349 條第1 項之收受贓物罪
    。爰審酌被告係出於一時貪念收受上開來路不明之女用皮包
    ，該皮包價格僅約500 元，惟被告並未坦承犯行，另考量被
    告素無前科，有臺灣高等法院被告全國前案紀錄表在卷可參
    等一切情狀，爰量處如主文所示之刑，並諭知易科罰金之折
    算標準。
三、據上論斷，應依刑事訴訟法第299 條第1 項前段、第306 條
    、刑法第349 條第2 項、第41條第1 項，刑法施行法第1 條
    之1 ，中華民國九十六年罪犯減刑條例第2 條第1 項第3 款
    、第7 條，判決如主文。
本案經檢察官丙○○到庭執行職務。
中　　華　　民　　國　　96　　年　　10　　月　　11　　日
                  刑事第五庭    審判長法　官   黃建榮
                                      法  官   李殷君
                                      法  官   蘇揚旭
以上正本證明與原本無異。
如不服本判決應於收受本判決後10日內向本院提出上訴書狀，並
應敘述具體理由，如未敘述上訴理由者，應於上訴期間屆滿後20
日內補提理由書狀於本院（均須按他造當事人之人數附繕本）「
切勿逕送上級法院」。
中　　華　　民　　國　　96　　年　　10　　月　　11　　日
   　　　　　　　　　　　　　　　　　 書記官   莊正彬
附錄本案論罪科刑法條全文：
中華民國刑法第349條
收受贓物者，處 3 年以下有期徒刑、拘役或 5 百元以下罰金。
搬運、寄藏、故買贓物或為牙保者，處5 年以下有期徒刑、拘役
或科或併科1 千元以下罰金。
因贓物變得之財物，以贓物論。
